臺灣高雄地方法院刑事判決　　　　　　　100年度易字第242號
公　訴　人　臺灣高雄地方法院檢察署檢察官
被　　　告　李正安
上列被告因竊盜案件，經檢察官提起公訴（100 年度偵字第3498
號），本院判決如下：
    主  文
李正安犯竊盜罪，累犯，處有期徒刑參月，如易科罰金，以新臺
幣壹仟元折算壹日。扣案之手電筒壹支、口罩壹個，均沒收。又
犯竊盜未遂罪，累犯，處有期徒刑貳月，如易科罰金，以新臺幣
壹仟元折算壹日。扣案之手電筒壹支、口罩壹個，均沒收。應執
行有期徒刑肆月，如易科罰金，以新臺幣壹仟元折算壹日。扣案
之手電筒壹支、口罩壹個，均沒收。
    事  實
一、李正安前因施用毒品案件，經本院以97年度審訴字第3405號
    判處應執行有期徒刑8 月確定，接續前案執行，於民國98年
    11月20日縮短刑期假釋出監並付保護管束，於99年2 月28日
    期滿未經撤銷假釋視為執行完畢。詎仍不知悔改，意圖為自
    己不法之所有，面帶口罩及攜帶手電筒，於100 年1 月27日
    凌晨1 時許，前往高雄市○○區○○路113 巷(一)於同日凌晨
    1 時57分許，適黃榮豐所有停放該巷內之車牌號碼XD2-5 97
    號機車置物箱未鎖，李正安徒手開啟機車置物箱竊取黃榮豐
    所有黃色防風外套1 件，得手後暫置於高雄市○○區○○路
    114 號前；(二)於同日凌晨1 時58分許，在上揭巷內，發現盧
    玫芬所有車牌號碼YDQ-692 號機車鑰匙未拔，遂持盧玫芬所
    有機車鑰匙開啟其置物箱，發現置物箱內無貴重物品而作罷
    。嗣於同日凌晨2 時05分許，為警據報到場，發現其形跡可
    疑上前盤查，並帶回派出所調查、調閱周邊監視錄影紀錄，
    及當場扣得李正安所有並供其為上開2 次竊行所用之手電筒
    1 支、口罩1 個，且於同日凌晨2 時30分許，帶同警方前往
    高雄市○○區○○路114 號起出竊得之黃色防風外套1 件，
    始悉上情。
二、案經盧玫芬訴由高雄市政府警察局鼓山分局移送臺灣高雄地
    方法院檢察署檢察官偵查起訴。
    理  由
一、按被告以外之人於審判外之陳述，雖不符刑事訴訟法第159
    條之1 至之4 等4 條之規定，而經當事人於審判程序同意作
    為證據，法院審酌該言詞陳述或書面陳述作成時之情況，認
    為適當者，亦得為證據；又當事人、代理人或辯護人於法院
    調查證據時，知有刑事訴訟法第159 條第1 項不得為證據之
    情形，而未於言詞辯論終結前聲明異議者，視為有前項之同
    意，同法第159 條之5 定有明文。本案下列所引用之供述及
    非供述證據，業經本院依法踐行調查證據程序，公訴人、被
    告均不爭執各該證據之證據能力，且迄本院言詞辯論終結前
    未就上開證據之證據能力聲明異議，又查無依法應排除其證
    據能力之情形，是後述所引用證據之證據能力均無疑義，依
    法自有證據能力，均得作為本案證據，先予敘明。
二、上開犯罪事實，業據被告於本院審理中坦承不諱（見本院易
    字卷第第29頁背面），核與證人即被害人黃榮豐、盧玫芬於
    警詢之證述（見警卷第5 頁至第6 頁）相符，並有贓物認領
    保管單（見警卷第11頁）、高雄市政府警察局鼓山分局扣押
    筆錄、扣押物品目錄表（見警卷第18頁至第21頁）、扣押物
    品照片（見警卷第22頁）各1 份、監視器錄影翻拍照片6 張
    （見警卷第23頁）、現場照片4 張（見警卷第24頁）、車牌
    號碼XD2-597 號、YDQ-692 號車輛詳細資料報表各1 份（見
    警卷第25頁至第26頁）可稽，足認被告自白與事實相符，被
    告犯行，洵堪認定，應依法論科。
三、核被告就事實(一)所為，係犯刑法第320 條第1 項之竊盜罪；
    就事實(二)所為，係犯刑法第320 條第1 項、第3 項之竊盜未
    遂罪。被告所犯上開2 罪間，犯意各別，應分論併罰。又被
    告有如事實欄所述之前科，有台灣高等法院被告前案紀錄表
    在卷可查，是其前受有期徒刑執行完畢後，5 年內故意再犯
    本件法定刑為有期徒刑以上刑之罪，為累犯，應依刑法第47
    條第1 項規定加重其刑。被告就事實(二)所為部分，雖已著手
    犯罪行為之實行，惟未生犯罪之結果，為未遂犯，應依刑法
    第25條第2 項規定，按既遂犯之刑度減輕其刑。並依刑法第
    71條第1項 規定，先加後減之。爰審酌被告正值青年，有毒
    品、竊盜等前科，素行不佳，不思以己力正當謀生，反圖不
    勞而獲，任意竊取他人財物，及著手竊取他人財物未遂，行
    為誠有不該，惟考量被告上開事實(一)犯行所竊之黃色防風外
    套1 件，價值不高，有被害人黃榮豐於警詢時之陳述（見警
    卷第5 頁背面）可憑，並已由被害人黃榮豐領回等情，有贓
    物認領保管單（見警卷第11頁）可稽，上開事實(二)犯行，則
    為竊盜未遂，被害人尚無實質財物之損失，被告所造成之損
    害尚非甚重，且被告犯後坦承犯行，及其犯罪之動機、目的
    、智識程度、生活狀況等一切情狀，分別量處如主文所示之
    刑及諭知易科罰金之折算標準，並定其應執行刑及諭知易科
    罰金之折算標準。又扣案之手電筒1 支、口罩1 個係被告所
    有並供其為上開2 次犯行之用，業據被告供承不諱（見本院
    卷第29頁背面），爰依刑法第38條第1 項第2 款、第3 項前
    段之規定，諭知沒收。另起訴書請求依竊盜犯贓物犯保安處
    分條例，令被告入勞動場所強制工作部分，因本院認為被告
    上開犯行，科處主文所示之刑，已屬適當。且被告先前雖有
    竊盜前科，惟尚難以此遽認被告已有犯罪之習慣，或因遊蕩
    或懶惰成習而犯罪。又被告於本案犯罪所用手段，係徒手或
    持被害人未拔機車鑰匙機會開啟機車置物箱，竊取置放於置
    物箱內之物品，尚非情節嚴重而危害社會治安重大之犯罪。
    再本案被告所定之刑，未逾竊盜犯贓物犯保安處分條例第2
    條第4 項規定之1 年以上，自無適用竊盜犯贓物犯保安處分
    條例規定宣付保安處分之餘地，併為說明。
據上論斷，應依刑事訴訟法第299 條第1 項前段，刑法第320 條
第1 項、第3 項、第25條、第38條第1 項第2 款、第41條第1 項
前段、第47條第1 項、刑法第51條第5 款，刑法施行法第1 條之
1 ，判決如主文。
本案經檢察官陳建州到庭執行職務。
中    華    民    國   100    年    3     月    17    日
                  刑事第二庭    法  官  施盈志
以上正本證明與原本無異。
如不服本判決應於收受送達後10日內向本院提出上訴書狀，並應
敘述具體理由；如未敘述上訴理由者，應於上訴期間屆滿後20日
內向本院補提理由書（均須按他造當事人之人數附繕本）「切勿
逕送上級法院」。
中    華    民    國   100    年    3     月    17    日
                                書記官  林雅婷
附錄本判決論罪之法條：
中華民國刑法第320條
（普通竊盜罪、竊佔罪）
意圖為自己或第三人不法之所有，而竊取他人之動產者，為竊盜
罪，處5  年以下有期徒刑、拘役或 5 百元以下罰金。
意圖為自己或第三人不法之利益，而竊佔他人之不動產者，依前
項之規定處斷。
前二項之未遂犯罰之。